【裁判字號】    90,易,409
【裁判日期】    900619
【裁判案由】    傷害等
【裁判全文】
臺灣士林地方法院刑事判決                            九十年度易字第四○九號
    聲  請  人  臺灣士林地方法院檢察署檢察官
    被      告  丁 ○ ○
                甲 ○ ○
                乙○○○
右列被告等因恐嚇等案件，經檢察官聲請簡易判決處刑（九十年度偵字第二七七五號
），本院認不宜以簡易判決處刑，改用通常程序審理並為判決如左：
    主  文
丁○○以加害身體之事，恐嚇他人致生危害於安全，處拘役伍拾日，如易科罰金以參
佰元折算壹日。緩刑貳年。
丁○○其餘被訴傷害部分、甲○○、乙○○○被訴傷害部分，均公訴不受理。
    事  實
一、丁○○於民國九十年一月十一日晚間九時許，在臺北縣汐止市○○路一七一號旁
    空地，與乙○○○因細故發生爭執，竟以「不讓妳走出夜市，要叫人在半路上攔
    截妳，要讓妳好看」等加害身體之詞恐嚇乙○○○，使乙○○○心生畏懼，致生
    危害於安全。
二、案經乙○○○訴由臺北縣警察局汐止分局移請臺灣士林地方法院檢察署檢察官聲
    請簡易判決處刑，經本院認不宜以簡易判決處刑，改用通常程序審理。
    理  由
壹、有罪部分：
一、右揭事實，業據被告丁○○於本院審理中坦承不諱，核與被害人乙○○○於警訊
    、偵查及本院審理中之指訴情節相符，並經證人即當日目睹恐嚇過程之丙○○於
    偵查中供證屬實（詳偵查卷第十七頁），本件事證已臻明確，被告丁○○所為恐
    嚇犯行洵堪認定，應依法論科。
二、核被告丁○○所為，係犯刑法第三百零五條之以加害身體之事恐嚇他人，致生危
    害於安全罪。爰審酌被告丁○○之生活狀況、品行、智識程度、因細故即對被害
    人出言恐嚇，造成被害人心靈上之恐懼，及犯罪後尚能坦承犯行，態度良好，業
    已獲取被害人之諒宥等一切情狀，量處如主文第一項所示之刑。又按被告丁○○
    犯罪後，刑法第四十一條業已修正為「犯最重本刑為五年以下有期徒刑以下之罪
    ，而受六個月以下有期徒刑或拘役之宣告，因身體、教育、職業、家庭之關係或
    其他正當事由，執行顯有困難者，得以一元以上三元以下折算一日，易科罰金。
    但確定因不執行所宣告之刑，難收矯正之效，或難以維持法秩序者，不在此限。
    併合處罰之數罪，均有前項情形，其應執行之刑逾六月者，亦同」，於九十年一
    月十日公布，同年一月十二日施行，雖被告丁○○所犯恐嚇危安罪為最重本刑為
    二年以下有期徒刑之罪，不受該法修正之影響，然被告丁○○犯後法律既有變更
    ，即應適用修正後之刑法第四十一條第一項前段之規定，就前開宣告刑諭知易科
    罰金之折算標準。末查被告丁○○前未曾受任何有期徒刑以上刑之宣告，此有本
    院被告全國前案紀錄表一份存卷可考，被告丁○○因一時思慮不周，致犯本罪，
    其犯後已坦承犯行，尚知悔悟，並與被害人當庭達成和解，經此偵、審之教訓，
    自當知所惕勉而無再犯之虞，本院綜核各情認上開對被告所宣告之刑以暫不執行
    為適當，故併予宣告緩刑二年，以啟自新。
貳、不受理部分：
一、公訴意旨另以：被告丁○○與甲○○係夫妻關係，於九十年一月十一日下午五時
    三十分許、晚間九時許，在臺北縣汐止市○○路一七一號旁空地，與乙○○○因
    細故發生爭執，渠夫妻二人竟共同基於傷害之犯意，毆打乙○○○，致乙○○○
    受有面部挫傷、右眼下方近鼻處挫傷及自述視力模糊之傷害，被告乙○○○亦基
    於傷害之犯意，以手及鐵條毆打丁○○，致丁○○受有額頭撕裂傷及血腫之傷害
    ，案經乙○○○、丁○○分別提出告訴，因認被告丁○○、甲○○、乙○○○均
    涉有普通傷害罪嫌等語。
二、按告訴乃論之罪，告訴人於第一審辯論終結前得撤回其告訴，又告訴經撤回者，
    應諭知不受理之判決，並得不經言詞辯論為之，刑事訴訟法第二百三十八條第一
    項、第三百零三條第三款、第三百零七條分別定有明文。
三、查本件告訴人乙○○○告訴被告丁○○、甲○○案件，告訴人丁○○告訴被告乙○○○案件，起訴書認俱係觸犯刑法第二百七十七條第一項之普通傷害罪，依同
    法第二百八十七條前段之規定，須告訴乃論。茲據告訴人丁○○、乙○○○當庭
    撤回告訴，依照首開說明，本件傷害部分爰不經言詞辯論，逕為不受理之諭知。
    至公訴意旨認被告丁○○所為傷害罪與恐嚇危害安全罪間，有方法、結果之牽連
    犯關係，惟查：上開二罪，犯意各別，罪名有異，應分論併罰之，公訴人此部分
    論罪，容有誤會，併此敘明。
據上論斷，應依刑事訴訟法第四百五十二條、第二百九十九條第一項前段、第三百零
三條第三款、第三百零七條，刑法第二條第一項前段、第三百零五條、第四十一條第
一項前段、第七十四條第一款，罰金罰鍰提高標準條例第一條前段、第二條，判決如
主文。
本案恐嚇危害安全部分經檢察官蘇佩鈺到庭執行職務。
中     華     民     國      九十      年      六      月     十九      日
                                  臺灣士林地方法院刑事第一庭
                                      法  官  彭  幸  鳴
如不服本判決，應於判決送達後十日內，向本院提出上訴狀。
附錄本案論罪科刑法條：
刑法第三百零五條
以加害生命、身體、自由、名譽、財產之事，恐嚇他人致生危害於安全者，處二年以
下有期徒刑、拘役或三百元以下罰金。


司法院資訊處製作；財團法人民間司法改革基金會備份。
